【裁判字號】    97,簡上,868
【裁判日期】    971009
【裁判案由】    家暴傷害
【裁判全文】
臺灣板橋地方法院刑事判決             97年度簡上字第868號
上  訴  人
即  被  告  乙○○
上列上訴人即被告因家暴傷害案件，不服本院97年度簡字第4767
號中華民國97年6 月18日第一審判決（聲請簡易判決處刑案號：
97年度偵字第12894 號），提起上訴，本院管轄之第二審合議庭
判決如下：
    主  文
上訴駁回。
乙○○緩刑貳年，緩刑期內付保護管束。
    事  實
一、本案經本院審理結果，認第一審以被告乙○○所為係犯刑法
    第277 條第1 項之傷害罪，判處罰金新臺幣（下同）1 萬5
    千元，如易服勞役，以3 千元折算1 日，其認事用法均無違
    誤，量刑亦屬妥適，應予維持。除補充：「(一)本院於審理期
    日所調查之證據資料，被告均不爭執其證據能力，依刑事訴
    訟法第159 條之5 規定，均有證據能力；(二)就原聲請簡易判
    決處刑書所載之犯罪事實，被告於本院審理時認罪不諱」外
    ，餘均引用第一審刑事簡易判決書所載之事實、證據及理由
    （如附件）。
二、上訴人即被告乙○○上訴意旨略以：被告已與告訴人成立和
    解，請求給予宣告緩刑云云。
三、經查：原審認定被告乙○○家暴傷害之犯罪事實，業據被告
    迭於警詢、偵訊及本院審理時坦承不諱，核與告訴人甲○○
    之指訴情節相符，且有行政院衛生署臺北醫院診斷證明書1
    紙附卷可稽，事證至為明確。原審引用刑法第277 條第1 項
    、第42條第3 項、刑法施行法第1 條之1 ，審酌被告與告訴
    人係夫妻關係，僅因細故，不思理性處理，即以暴力相加及
    犯罪後之態度等一切情狀，量處罰金1 萬5 千元，並諭知如
    易服勞役之折算標準，其認事用法均無違誤，量刑亦屬妥適
    。被告執持前詞，提起本件上訴，核無理由，應予駁回。惟
    查：被告前未曾因故意犯罪受有期徒刑以上刑之宣告，此有
    臺灣高等法院被告前案紀錄表在卷可憑，其因一時衝動，致
    犯本罪，犯後自始至終均坦承犯行，已有悔意，且已與告訴
    人成立和解，告訴人亦到庭表明願意原諒被告，同意給予被
    告緩刑機會（見本院第二審卷宗第18、30頁），本院斟酌上
    情，認對被告所宣告之刑，以暫不執行為適當，爰依刑法第
    74條第1 項第1 款規定，宣告緩刑2 年，以勵自新，併依家
    庭暴力防治法第38條第1 項規定，諭知緩刑期內付保護管束
    。
據上論斷，應依刑事訴訟法第455 條之1 第1 項、第3 項、第36
8 條、第373 條，刑法第74條第1 項第1 款，家庭暴力防治法第
38條第1 項，判決如主文。
本案經檢察官謝岳龍到庭執行職務。
中    華    民    國    97    年    10    月    9     日
                  刑事第十二庭  審判長法  官  陳鴻清
                                      法  官  劉安榕
                                      法  官  朱嘉川
以上正本證明與原本無異。
不得上訴。
                                      書記官  陳聖儒
中    華    民    國    97    年    10    月    31    日
附錄本案論罪科刑法條全文：
中華民國刑法第277條
傷害人之身體或健康者，處3 年以下有期徒刑、拘役或1 千元以
下罰金。
犯前項之罪因而致人於死者，處無期徒刑或7 年以上有期徒刑；
致重傷者，處3 年以上10年以下有期徒刑。


司法院資訊處製作；財團法人民間司法改革基金會備份。
